# 两个公司合作开发项目，是否合并，他方投资该怎么体现

提问人：涛声依旧 8822 时间：2019-12-19 08:05:14
最近遇到一个公司甲，与公司乙合作开发一个项目A，甲出资 60%，甲方账上是长期股权投资，乙出资 40%。项目开发时间 5 年，甲乙双方享有的项目投资收益按照持股比列享有， 5 年完结后解散项目。甲乙会计核算 在甲方下 设置一个项目账 A，当收到甲方跟乙方打来的款项的时候借：银行存款 贷实收资本-甲/乙。
单独以甲的名义开立一个银行账户单独给 项目 A 用。当项目公司要开票的时候确认收入，甲对外开票 ，在甲的账上不做任何会计处理，直接坐在项目账上。
合同关键条款：1. 甲乙按照持股比列享有盈亏，共担风险，2. 投资运营期间的财产按照持股比列享有，3. 如果处置双方协商经第三方评估后 按照比列享有处置收益。 5 年结束后财产处置也是按照比列分配，但是甲方享有优先购买权。4. 甲乙的广告啊，费用报销啊，其他啥情况都是按照双方签字同意通过才可以。
问题：该怎么样将项目 A 纳入合并报表，按照控制、共同控制？
1. 我觉得按照共同控制按照持股比列享有项目公司资产负债，但是银行账户，纳税不完整。
2. 按照控制定义纳入合并报表，将乙方处理为借款，为向其他方借钱经营。

回答人：chenyiwei
由于出资和收益分享/亏损分担比例为 60%，且该项目在甲体内运作，故甲应将该项目部的账套完整纳入期自身报表，同时将取得 B 的出资款以及 B的项目部净资产中所占的权益确认为负债。应归属于 B 的项目收益列入财务费用。注意没有少数股东权益和少数股东损益。